Inventaris van de Burgerlijke Stand der gemeente Hekelingen: huwelijksaangiften, 1880-1932
Nationaal Archief, Den Haag
Burgerlijke Stand Hekelingen Huwelijksaangiften
BS Hekelingen Huw.aang.
1880-1932
32491
0.30 meter; 35 inventarisnummers.
Normale handgeschreven en gedrukte stukken. Geen bijzondere handschriften.
Nationaal Archief, Den Haag
Bevat de huwelijksaangiften van de Burgerlijke Stand van de gemeente Hekelingen, opgemaakt tussen 1880 en 1932. Hierin zijn geregistreerd de volledige namen, de leeftijd, beroep en woonplaats van de toekomstige echtgenoten, en de verklaring dat zij voornemens zijn met elkaar in de echt te treden. Als de plaats van het huwelijk onbekend is, kan men ook zoeken in de huwelijkafkondigingen.
Archiefvorming
Geschiedenis van het archiefbeheer
De verwerving van het archief
Het archief is krachtens bepalingen van de Archiefwet overgebracht.
Inhoud en structuur van het archief
3.04
Inhoud
Het archief omvat de periode 1880 -1932.
Aanwijzingen voor de gebruiker
Openbaarheidsbeperkingen
Volledig openbaar.
Materiële beperkingen
Aanvraaginstructie
Openbare archiefstukken kunnen online worden aangevraagd en gereserveerd. U kunt dit ook via de terminals in de studiezaal van het Nationaal Archief doen. Om te kunnen reserveren dient u de volgende stappen te volgen:
U maakt een profiel aan op www.gahetna.nl, en logt vervolgens in
Via de archiefinventaris (alleen de beschrijvingen met rode nummers) selecteert u het gewenste archiefstuk door op de knop 'Reserveren' te klikken
In het volgende scherm geeft u aan op welke dag u het archiefstuk wilt inzien
Indien u zich bevindt in de studiezaal en een tafelnummer heeft ontvangen kunt u dit nummer vermelden. Als u geen tafelnummer heeft kunt u tafelnummer 777 laten staan
Vervolgens bevestigt u uw reservering door deze te versturen.
Verwant materiaal
Beschikbaarheid van kopieën
Beschrijving van de series en archiefbestanddelen
- Huwelijksaangiften, 1880-1932
  - 1880
  - 1881
  - 1882
  - 1884
  - 1903
  - 1904
  - 1905
  - 1906
  - 1907
  - 1908
  - 1909
  - 1910
  - 1911
  - 1912
  - 1913
  - 1914
  - 1915
  - 1916
  - 1917
  - 1918
  - 1919
  - 1920
  - 1921
  - 1922
  - 1923
  - 1924
  - 1925
  - 1926
  - 1927
  - 1928
  - 1929
  - 1930
  - 1931
  - 1932